【裁判字號】    95,易,762
【裁判日期】    950627
【裁判案由】    竊盜
【裁判全文】
臺灣臺中地方法院刑事判決               95年度易字第762號
公  訴  人  臺灣臺中地方法院檢察署檢察官
被      告  丙○○
上列被告因竊盜案件，經檢察官提起公訴（95年度偵字第2742號
），暨聲請併案辦理（95年度偵字第11408號），被告於準備程
序中就被訴及聲請併案辦理之事實均為有罪之陳述，本院合議庭
於聽取當事人之意見後，裁定改依簡式審判程序審理，本院判決
如下：
    主  文
丙○○連續攜帶兇器竊盜，處有期徒刑陸月，如易科罰金，以參
佰元折算壹日。
    犯罪事實
一、丙○○因其所騎用機車之車牌失竊，且因積欠稅金，不敢到
    監理機關請領新車牌使用，遂基於意圖為自己不法所有之概
    括犯意，連續於民國94年11月30日20時30分許，在臺中市西
    屯區○○○○街112巷口，持客觀上具有危險性可供兇器使用
    之扳手及螺絲起子，竊取乙○○所有停在該處車牌號碼SYG-
    289號機車之車牌一面，得手後，將之懸掛在其所騎用之機
    車上，嗣於95年1月19日上午7時30分許，丙○○騎駛懸掛該
    車牌之機車，行經臺中市西屯區○○○○街112巷口時，為警
    查獲，並扣得該面車牌。丙○○再次沒有車牌可用後，又於
    95 年4月29日14時40分許，在臺中市○○區○○街71號之11
    前，持客觀上具有危險性可供兇器使用之扳手及螺絲起子，
    竊取甲○○所有停在該處車牌號碼SZJ-683號機車之車牌一
    面，得手後，將之懸掛在其所騎用之機車上，嗣於95年5月
    22日16時許，丙○○騎駛懸掛該車牌之機車，行經臺中市西
    屯區○○○○街112巷口時，為警查獲，並扣得該面車牌。
二、案經臺中市警察局第六分局兩次報請臺灣臺中地方法院檢察
    署檢察官偵查起訴暨聲請併案辦理。
    理  由
一、上揭犯罪事實業據被告丙○○於警詢、檢察官偵訊中及本院
    審理時坦承不諱，核與證人即被害人乙○○、甲○○在警詢
    及本院審理中證述渠等機車車牌失竊之情節相符，並有乙○○及甲○○領回車牌之贓物認領保管單二紙、車輛竊盜-車
    牌失竊資料個別查詢報表二份、被告騎駛懸掛該二面車牌之
    機車被查獲時所拍攝之照片五張附卷可稽。又被告雖辯稱：
    該二部機車已很破舊，所以伊係用石頭將車牌敲下而竊取之
    ，並沒有持扳手或螺絲起子竊取云云。惟查，被告於95年
    1 月19日在檢察官偵訊中供稱：「（問：SYG-289號車牌怎
    麼來的？）拿螺絲扳手轉下來的」（參第2742號偵卷第3頁
    筆錄），於95年5月22日在警詢中供稱：「（問：你如何竊
    取SZJ-683號機車車牌？）我用活動扳手竊取該車牌懸掛在
    我所騎乘之機車上」，同日在檢察官復訊中續稱：「（問：
    SZ J-683號機車車牌來源？）我持自備螺絲起子去拔的」（
    參第11408號偵卷第4頁筆錄），於95年6月20日在本院審理
    中供稱：「（問：你偷了這兩面車牌，你如何將車牌掛上你
    的機車上？）有螺絲，就用螺絲起子將車牌轉上去」（參本
    院卷第54頁筆錄），證人乙○○於95年6月20日在本院具
    結證稱：「（問：妳是否知道當時車牌是如何被竊取走的？
    ）車牌還是很完整，沒有被石頭敲過的痕跡，也沒有被打凹
    的痕跡」、「（問：車牌依妳推斷是如何拆下來的？）應該
    是用螺絲起子，因為一切都蠻正常的」（參本院卷第49～50
    頁筆錄），證人甲○○於95年6月20日在本院具結證稱：
    「（問：你領回的車牌是否有被毀損？）看起來還好」、「
    （問：你的機車是否看起來很舊了？）看起來還好」、「（
    問：機車車牌如果不用工具是否可以徒手拆下？）應該不行
    ，要用螺絲起子等物才能拆下」（參本院卷第52頁筆錄）。
    綜上可知，被告曾自承持扳手及螺絲起子竊取該二面車牌，
    並用螺絲起子將該二面車牌鎖掛在其所騎駛之機車上，且證
    人乙○○、甲○○均證稱領回的車牌很正常，看不出有被敲
    打過的痕跡。本院忖諸機車車牌係用螺絲鎖掛在機車上，故
    要拆卸車牌時，一般均係持用扳手或螺絲起子等工具轉開，
    且車牌若曾被石頭敲擊過，該車牌應會凹陷或脫漆，但本件
    二面卻都很正常無凹損痕跡等情，認被告自白其持螺絲起子
    及扳手竊取車牌，與經驗法則相符，而堪採信。本件事證明
    確，被告犯行應堪認定。
二、被告持以竊取車牌之螺絲起子及扳手雖均未扣案，惟該等工
    具一般均係鐵製器械，依通常社會觀念，均足認為有使人生
    命身體安全發生危險之虞，均為可供兇器使用之物。故核被
    告所為，係犯刑法第321條第1項第3款之攜帶兇器竊盜罪，
    起訴書載係犯刑法第320條第1項之普通竊盜罪，尚有未洽，
    起訴法條應予變更。又被告二次犯行，時間緊接，方法相同
    ，觸犯構成要件相同之罪名，顯係基於概括犯意為之，應依
    連續犯規定論以一罪，而因本件情節尚屬輕微，無須加重其
    刑。再檢察官聲請併案辦理部分（即竊取甲○○車牌部分）
    ，因與起訴事實（竊取乙○○車牌部分）有連續犯之裁判上
    一罪關係，本院自得併予審理。爰審酌被告犯後坦認所為態
    度良好，頗具悔意，車牌均已交被害人領回所生危害尚輕等
    一切情狀，量處如主文所示之刑，並諭知易科罰金之折算標
    準。另本件被告持以行竊之扳手及螺絲起子均未扣案，且是
    否為被告所有亦不明確，乃均未併予宣告沒收，附此敘明。
據上論斷，應依刑事訴訟法第273條之1第1項、第299條第1項前
段、第300條，刑法第56條、第321條第1項第3款、第41條第1項
前段，罰金罰鍰提高標準條例第2條，判決如主文。
中      華      民      國    95   年   6   月   27   日
                               法  官  李秋娟
上為正本係照原本作成
如不服本判決，應於送達後十日內向本院提出上訴狀 （須附繕
本），上訴於臺灣高等法院臺中分院。
                               書記官  吳慕先
中      華      民      國    95   年   6   月   27   日
附錄論罪科刑法條
中華民國刑法第321條第1項第3款：
犯竊盜罪而有左列情形之一者，處六月以上五年以下有期徒刑：
三、攜帶兇器而犯之者。


司法院資訊處製作；財團法人民間司法改革基金會備份。
